臺灣士林地方法院交通事件裁定　　　　 96年度交聲字第292號
原處分機關　臺北市交通事件裁決所
異議人即
受處分人　　乙○○
上列受處分人因違反道路交通管理處罰條例案件，對於臺北市交
通事件裁決所於中華民國96年3 月15日所為之處分（原處分案號
：北市裁二字第裁22-ACJ402617號）聲明異議，本院裁定如下：
    主  文
原處分撤銷。
乙○○不罰。
    理  由
一、按法院受理交通事件，準用刑事訴訟法之規定，道路交通管
    理處罰條例第89條前段定有明文。是最高法院76年台上字第
    4986號判例「認定犯罪事實所憑之證據，雖不以直接證據為
    限，間接證據亦包括在內。然而無論直接證據或間接證據，
    其得為訴訟上之證明者，須於通常一般之人均不致有所懷疑
    ，而得確信其為真實之程度者，始得據為有罪之認定。倘其
    證明尚未達到此一程度，而有合理之懷疑存在，而無從使事
    實審法院得有罪之確信時，即應由法院為諭知被告無罪之判
    決。」所揭示刑事訴訟法上法院認定事實之重要原則，於法
    院審理行為人違反道路交通管理處罰條例案件時，當有其適
    用。易言之，法院於審理行為人違反道路交通管理處罰條例
    案件，當踐行完畢調查證據程序後，為事實之認定時，如就
    原處分機關所認定之行為人違規事實仍有合理之訴訟上懷疑
    ，而無法百分之百確信行為人確有該當於道路交通管理處罰
    條例各該處罰條文之構成要件事實時，此際即應依訴訟上之
    待證事實「倘有懷疑，則從被告之利益作解釋」之證據法則
    ，作對受處分人有利之認定。
二、本件原處分機關認受處分人即異議人乙○○於民國（下同）
    95年11月30日14時12分許，騎乘車號AUK-252 號重型機車，
    在行經臺北市○○○路○ 段505 巷時，由臺北市政府士林分
    局交通分隊警員當場攔停舉發「不按遵行方向行駛」之違規
    ，以受處分人有違反道路交通管理處罰條例第45條第1 款規
    定，處罰鍰新臺幣（下同）1,800 元整，並依同條例第63條
    第1 項記違規點數1 點。
三、聲明異議意旨略以：伊在95年11月30日因被開一張紅單，而
    此車號是AUK-252 號，因此車伊並無騎乘過，也不認識車主
    ，而紅單也被人冒簽，並且連伊的名字都寫錯字。異議人向
    原處分機關表示不服舉發，經原處分機關裁決維持舉發結果
    後，異議人於法定期限內向本院交通法庭聲明異議等語。
四、經查：
（一）依臺北市交通事件裁決所檢送之本件臺北市政府掌電字第
      ACJ402617 號舉發違反道路交通管理事件通知單影本1件
      ，其「收受人簽章」欄上之「乙○○」簽名，與異議人於
      96年3 月15日提出之聲明異議狀之「乙○○」簽名，經本
      院以肉眼觀察，發現二者之筆順、走勢、轉折及勾勒方式
      均有所不同，自難認定二者之簽名係屬同一人所為。又車
      號AUK-252 號重型機車所有人甲○○於本院訊問時，結證
      稱：並不認識乙○○，亦未將其所有之車號AUK-252 號重
      型機車借給乙○○等語甚詳，是異議人辯稱其並非本件違
      規駕駛人，尚非無稽。
（二）另上揭舉發違反道路交通管理事件通知單，已於96年2 月
      27日完納罰鍰1,800 元結案。本件異議人既對於該舉發不
      服而提出異議，對於所裁處之罰鍰，通常會等待異議被駁
      回時方會繳納，而不會在裁決機關做出裁決之前即逕行繳
      納。綜上所述，可知違規駕駛人是否即為異議人，尚有懷
      疑之處，而無法令本院確信異議人確實為違規之駕駛，本
      院應對異議人為有利之認定。
五、綜上所述，本院認異議人之異議為有理由，爰依法撤銷原處
    分，並另為異議人不罰之諭知，以資適法。
六、據上論斷，應依道路交通案件處理辦法第20條前段裁定如主
    文。
中　　華　　民　　國　　96　　年　　10　　月　　9　　日
　　　　　　　　　　　　　　　交通法庭法　官　賴邦元
以上正本證明與原本無異。
如不服本裁定，應於送達後5日內，向本院提出抗告狀。
　　　　　　　　　　　　　　　　書記官　游育慈
中　　華　　民　　國　　96　　年　　10　　月　　9 　　日
